# 国有划拨（实行租赁管理）土地是否应适用租赁准则

提问人：101cxl 时间：2022-09-28 11:35:55
请教陈版主，国有划拨（实行租赁管理）的土地是否应适用租赁准则？

回答人：chenyiwei
请提供更进一步的背景信息，方可讨论。包括该土地的沿革、具体操作方式，“划拨土地实行租赁管理”的具体条款等。

提问人：101cxl 时间：2022-10-18 12:40:48
陈版您好！该项土地系企业改制时划拨转入商业用地，于 2007 年取得国有土地使用权证，使用类型为国有划拨（实行租赁管理）。企业与当地政府签有国有土地使用权租赁合同，合同租期为3 年， 3 年后会续签。租赁合同中约定按土地使用证面积及年租金标准支付租金，约13.5元/平方米/年。企业在支付租金之后，未再另外支付土地使用费。企业未对土地价值入账，将地上房产（已办房产证）进行了入账处理。

回答人：chenyiwei
这种情况下的土地适用租赁准则，不是一般的出让土地使用权。可确认使用权资产和租赁负债。